DAVID ISRAEL LEDEZMA GURROLA

FULL STACK DEVELOPER

EXPERIENCIA LABORAL



Frontend developer

Grupo Salinas

Julio 2022 - Febrero 2023

- Manejo y administracion de plataforma VTEX (e-commerce)
- Creacion, optimizacion y mantenimiento de modulos en plataforma VTEX
- Creacion, optimizacion y mantenimiento de modulos basado en React.js
- Consumo y creacion de funciones API Rest con Express, js y GraphQL
- Realizacion de pruebas funcionales y unitarias para calidad de producto
- Uso de metodologias agiles SCRUM (certificacion) y AGILE
- Optimisaciones de sonarqube



Full stack developer

Dynamic solutions

Abril 2019 - Julio 2022

- Creacion, optimizacion y mantenimiento de modulos basado en React.js
- Creacion, optimizacion, consumo y mantenimiento de API Rest con Express, js y GraphQL
- Creacion, optimizacion y mantenimiento de modulos basado en React Native
- Análisis de requerimientos
- Creación y mantenimiento de Landing pages basadas en React y Wordpress
- Manejo de Google Cloud Platform



Freelancer

Febrero 2019 - Mayo 2022

- Creacion de sistema para alta de afiliados a partido politico basado en React.js
- Creacion de API Rest con Express.js
- Creacion y diseño de base de datos SQL



Tecnico especialista

CIS International

Agosto 2018 - Febrero 2019

- Proyecto de Seguridad urbana (C5) por parte del gobierno del estado
- Planificación y administracion de rutas de instalación
- Ensamblaje y programación de switches y broad
- Configuracion de camaras de seguridad.

FORMACIÓN ACADÉMICA



Ingeniería en ciencias computacionales

Universidad de Guadalajara

Centro universitario de tonala 2016 - 2019



RESUMEN

Full stack con más de 4 años de experiencia en desarrollo con conocimiento uso de tecnologías modernas.

Creación y administración de sistemas web, móviles y Ecommerce de distinto índole.

Apasionado de la tecnología, cine, en busca de aventuras y aprender cosas nuevas.

HABILIDADES

- JavaScript
- TypeScript
- React.js / React native
- Vtex
- Node
- GraphQL
- API REST
- SQL / NoSQL
- Metodologías Agiles
- Git

CONTACTO

- in linkedin.com/in/israel-ledezma
- israeledezmag@gmail.com
- 33 34424120